【裁判字號】    92,交聲,1036
【裁判日期】    920930
【裁判案由】    交管條例聲異
【裁判全文】
臺灣板橋地方法院交通事件裁定                  九十二年度交聲字第一０三六號
    原處分機關  交通部公路總局臺北區監理所
    異  議  人
    即受處分人  宏福小客車租賃有限公司
    代  表  人  甲○○
右列異議人因違反道路交通管理處罰條例案件，對於原處分機關分別於民國九十二年
三月二十八日、九十二年五月五日，分別以北監自裁字第裁四０－ＡＢＹ０二七二三
五號、北監自裁字第裁四０－ＡＢＹ０二七二三四號所為之裁決處分（原舉發案號：
臺北市政府警察局九十一年八月十四日北市警交大字第ＡＢＹ０二七二三五號、臺北
市政府警察局九十一年八月十四日北市警交大字第ＡＢＹ０二七二三四號）不服，聲
明異議，本院裁定如左：
    主  文
異議均駁回。
    理  由
一、聲明異議意旨略以：受處分人即異議人宏福小客車租賃有限公司（下稱宏福租車
    公司）所有之車號ＹＹ—００六五號自用小客車，於民國九十一年八月十四日凌
    晨四時三十分許，行經臺北市○○路○段，因「駕車行經有燈光號誌管制之交岔
    路口闖紅燈」及「違反處罰條例之行為，拒絕停車接受稽查而逃逸」等違規事實
    ，經臺北市政府警察局文山第一分局復興派出所執勤警員掣單逕行舉發。然而，
    案外人丙○○於九十一年八月十三日持失竊之乙○○身份證，向異議人租用車號
    ＹＹ—００六五號自用小客車，於九十一年八月十五日始歸還該車輛，故前開交
    通違規事件均由案外人丙○○所為，不應歸責於異議人，爰聲明異議，請求撤銷
    原處分等語。
二、按汽車駕駛人，行經有燈光號誌管制之交岔路口闖紅燈者，處新臺幣一千八百元
    以上五千四百元以下罰鍰；又汽車駕駛人，駕駛汽車有違反道路交通管理處罰條
    例之行為，經交通勤務警察或依法令執行交通稽查任務人員制止時，不聽制止或
    拒絕停車接受稽查而逃逸者，按各該條規定處罰外，處三千元以上六千元以下罰
    鍰，並記違規點數一點，道路交通管理處罰條例第五十三條、第六十條第一項分
    別定有明文。
三、經查，本件異議人即受處分人宏福租車公司所有之車號ＹＹ—００六五號自用小
    客車於九十一年八月十四日凌晨四時三十分許，行經有燈光號誌管制之臺北市○
    ○路○段時闖紅燈，經依法執行交通勤務警察制止後，拒絕停車接受稽查，而逕
    行逃逸，經臺北市政府警察局文山第一分局執勤警員以其違反道路交通管理處罰
    條例第五十三條及第六十一條第一項之規定舉發，有臺北市政府警察局九十一年
    八月十四日北市警交大字第ＡＢＹ０二七二三四號及北市警交大字第ＡＢＹ０二
    七二三五號舉發違反道路交通管理事件通知單影本二份附卷可稽。異議人之代表
    人甲○○雖到庭辯稱：本件違規當時，上開車輛乃由案外人丙○○（因犯竊盜等
    案件，羈押於臺灣臺北看守所，現由臺灣高等法院審理中）持失竊之乙○○身份
    證所租用，故前開交通違規事件均由丙○○所為云云，並提出「乙○○」與異議
    人宏福租車公司於九十一年八月十三日簽訂之汽車租賃契約書影本一份附卷可參
    。惟證人丙○○到庭結證稱：我於九十一年八月三十日凌晨四時許，到台北縣三
    重市○○○街之「皇冠租書城」竊取財物，並持竊得之乙○○身分證去租車，所
    以九十一年九月三日、四日、五日三次違規事故是我開車造成的沒錯，但我沒有
    開車經過辛亥路七段，而且時間在我竊得乙○○身分證之前，這張違規單應該不
    是我的。我與乙○○沒有關係，我只是偷了他的身份證等語，（見本院九十二年
    六月三十日訊問筆錄）；而證人乙○○亦到庭結證稱：我確定我的身份證於八月
    三十日被偷，裡面還有信用卡及證件，八月三十日之前沒有被偷，我也沒有去租
    車等語（見本院九十二年七月二十五日訊問筆錄）。互核證人丙○○、乙○○到
    庭證述之情節相符，徵諸被害人對於自己財物何時被偷應知之甚詳，而丙○○對
    於九十一年八月三十日竊取乙○○身分證、同年九月二日前往異議人營業處所租
    車後之違規事件均坦承不諱（異議人另行聲明異議之交通事件，業經本院於九十
    二年六月三十日以九十二年度交聲字第一０四一、一０四二、一０四三號聲明異
    議案件，諭知「原處分撤銷，宏福小客車租賃有限公司不罰」），可見丙○○於
    九十一年八月三十日竊取乙○○之身分證，並於九十一年九月二日持所竊得之乙
    ○○身份證至異議人宏福租車公司租用汽車等情甚明，本件違規時間係九十一年
    八月十四日，既在被害人乙○○身分證失竊之前，衡諸事理，應非丙○○所為。
    因此，異議人所提出之「乙○○」與異議人宏福租車公司於九十一年八月十三日
    簽訂之汽車租賃契約書影本一份，其真實性如何，容有可疑之處。異議人認為本
    件違規事件係由案外人丙○○所為，既無足採，從而，原處分機關以異議人有「
    駕車行經有燈光號誌管制之交岔路口闖紅燈」及「違反處罰條例之行為，拒絕停
    車接受稽查而逃逸」等違規事實，依據道路交通管理處罰條例第五十三條、第六
    十條第一項之規定，分別裁處二千七百元、六千元之罰鍰，無任何違誤，量罰亦
    甚妥適，應予維持，本件異議為無理由，應駁回之。
據上論斷，應依道路交通案件處理辦法第十九條，裁定如主文。
中      華      民      國      九十二      年     九     月    三十    日
                                        臺灣板橋地方法院交通法庭
                法  官  侯  志  融
又正本證明與原本無異。
如不服本裁定應於送達後五日內向本院提出抗告狀。
                                            書記官  吳  進  安
中      華      民      國      九十二      年     九     月    三十    日


司法院資訊處製作；財團法人民間司法改革基金會備份。
